臺灣板橋地方法院刑事判決　　　　　　　　　　　　九十二年度訴緝字第一九八號
　　公　訴　人　臺灣板橋地方法院檢察署檢察官
　　被　　　告　乙○○
　　選任辯護人　吳德讓律師
　　　　　　　　陳德峰律師
右列被告等因違反槍砲彈藥刀械管制條例案件，經檢察官提起公訴（九十一年度偵字
第一七一五二號），本院判決如左：
    主  文
乙○○共同未經許可，持有手槍，處有期徒刑陸年伍月，併科罰金新臺幣貳拾萬元，
罰金如易服勞役，以罰金總額與陸個月之日數比例折算。
扣案如附表所示之物均沒收。
    事  實
一、乙○○與李英志（未據起訴）均明知未經中央主管機關許可不得持有手槍、其他
    可發射金屬或子彈具有殺傷力之槍枝及子彈，仍基於犯意之聯絡，自不詳時間起
    ，未經許可共同持有中共製七七式口徑七點六二釐米制式手槍（槍枝管制編號：
    0000000000號；含彈匣兩個）、具有殺傷力仿ＣＯＬＴ廠半自動手槍
    製造之玩具金屬槍身組合土造金屬槍管及滑套改造而成之改造槍枝（槍枝管制編
    號：0000000000號；含彈匣乙個）各一支，及口徑七點六二釐米制式
    子彈六顆（彈底標記：五顆為八九三一一號；一顆為八八三一一號）、土造子彈
    六顆及制式口徑九釐米半自動手槍子彈五顆。並於九十年七月二十八日上午四時
    許，至黃柏樟位於臺北市○○區○○路二十六巷三之一號四樓住處，委託丁○○
    將其中制式口徑九釐米半自動手槍子彈五顆藏匿於上址丁○○之房間內之抽屜中
    （丁○○未經許可，寄藏子彈部分未經偵查，未據起訴）。嗣於同年月三十一日
    下午六時許，為警於上址執行搜索時查獲丁○○及丙○○，並扣得如附表編號五
    所示前開子彈五顆（扣得子彈六顆，其中一顆經鑑定後，認係土造金屬彈殼加裝
    直徑約八點八厘米金屬彈頭之土造子彈，經實際試射，無法擊發，不具殺傷力）
    。嗣因丙○○先前看過乙○○及李英志持有前開制式手槍及具有殺傷力之改造槍
    枝，而向警方陳報，並邀乙○○至其住處鑑定珠寶為由，約乙○○至其住處，於
    九十年八月一日凌晨一時十七分許，乙○○即駕駛李英志所有車號九Ｂ─二二三
    ○號自小客車（登記名義人為管美華）搭載不知情之甲○○至臺北縣中和市○○
    路三百零五巷五弄二十號前，為警攔檢查獲，並在該車之前座乘客座腳踏板下之
    分電盤內，取出前開如附表編號一所示之中共製七七式口徑七點六二釐米制式手
    槍（槍枝管制編號：0000000000號；含彈匣兩個）一支及口徑七點六
    二釐米制式子彈六顆（彈底標記：五顆為八九三一一號；一顆為八八三一一號）
    。再由乙○○同警方至臺北縣中和市○○路三六巷五七號附近之草叢內，取出前
    開附表編號二所示之具有殺傷力仿ＣＯＬＴ廠半自動手槍製造之玩具金屬槍身組
    合土造金屬槍管及滑套改造而成之改造槍枝一支（槍枝管制編號：000000
    0000號；含彈匣乙個）及土造子彈六顆（均具直徑約十厘米之土造金屬彈頭
    ）。
二、案經臺北市政府警察局大安分局移送臺灣板橋地方法院檢察署偵查起訴。
    理  由
一、證據能力部分：按被告以外之人於審判外之言詞或書面陳述，除法律有規定者外
    ，不得作為證據；被告以外之人於偵查中向檢察官所為之陳述，除顯有不可信之
    情況者外，得為證據；又被告以外之人於檢察事務官、司法警察官或司法警察調
    查中所為之陳述，與審判中不符時，其先後之陳述具有較可信之特別情況，且為
    證明犯罪事實存否所必要者，得為證據；被告以外之人於審判外之陳述，雖不符
    刑事訴訟法第一百五十九條之一至第一百五十九條之四之規定，而經當事人於審
    判程序同意作為證據，法院審酌該言詞陳述或書面陳述作成時之情況，認為適當
    者，亦得為證據。當事人、代理人或辯護人於法院調查證據時，知有第一百五十
    九條第一項不得為證據之情形，而未於言詞辯論終結前聲明異議者，視為有前項
    之同意，刑事訴訟法第一百五十九條第一項、第一百五十九條之一、第一百五十
    九條之二、第一百五十九條之五分別定有明文。經查：公訴人援引為證據之證人
    丁○○、丙○○、戊○○於警詢中之供述，及辯護人所引為證據之證人甲○○於
    警詢中之供述，屬被告以外之人於審判外之陳述，係屬傳聞證據，公訴人並未釋
    明上開證人於警詢中之供述具有較可信之特別情況，應無證據能力。而就證人丁
    ○○、丙○○、戊○○於檢察官偵訊中之證述而言，業經具結，且係經依法代表
    國家偵查犯罪、實施公訴之檢察官加以訊問，並無證據證明該次檢察官偵訊中有
    何不遵守法律、違法取供之情形，辯護人亦陳明無法具體表示有何顯有不可信之
    特別情況，應認有證據能力。至於證人警員蔡進福、馬賀、陳柏青、趙大偉及
    證人李岱鈴於檢察官偵訊中之證述，與臺灣高等法院九十一年度上訴字第四０六
    號案件中（包含原審臺灣臺北地方法院九十年度訴字第一一四一號、臺灣臺北地
    方法院檢察署九十年度偵字第一六０六三號）有關證人丙○○於檢察官偵訊中之
    供述，及丁○○、丙○○、蔡進福、陳柏青於法院調查、審理中之證述等證據資
    料，被告、指定辯護人及檢察官就此部分之證據能力，於言詞辯論終結前亦均未
    聲明異議，應視為同意作為證據，本院審酌該言詞陳述作成時之情況，亦認為適
    當，復得為證據。
二、訊據被告乙○○固不否認警方於九十年八月一日凌晨一時十七分許，在其所駕駛
    之車牌號碼九Ｂ─二二三○號自用小客車乘客座腳踏板下之分電盤內，取出前開
    中共製七七式口徑七點六二ｍｍ制式手槍（槍枝管制編號：000000000
    0號；含彈匣兩個）及口徑七點六二ｍｍ制式子彈六顆（彈底標記：五顆為八九
    三一一號；一顆為八八三一一號）。嗣後警方亦在臺北縣中和市○○路三十六巷
    五十七號附近之草叢內，取出具有殺傷力之仿ＣＯＬＴ廠半自動手槍製造之玩具
    金屬槍身組合土要金屬槍管及滑套改造而成之改造手槍乙枝（槍枝管制編號：0
    000000000號；含彈匣乙個）及土造子彈六顆之事實。惟矢口否認有何
    違反槍砲彈藥刀械管制條例犯行，辯稱：扣案之槍枝及子彈為李英志所有，其確
    實未持有扣案之物，因為證人丙○○打電話給其，叫其開車去他家鑑定珠寶，車
    子是李英志的，到達時警方在駕駛座底下找到制式手槍，其不知道那邊有一把槍
    ，其帶警察到草叢去找另一支槍，是因為警察硬要辦案，警方帶其到案發現場，
    槍不是其埋在那裡，是警方安排的，甲○○打電話給山上的朋友，帶槍下來放在
    現場，並不是其帶警察查獲的，其第一次看到，不知道有這支槍。又警方於九十
    年七月三十一日下午六時許，為警至黃柏樟位於臺北市○○區○○路二十六巷三
    之一號四樓住處扣得如附表編號五所示前開子彈五顆與其無關云云。然查：
（一）證人丙○○、黃柏樟及戊○○曾於九十年七月中旬至被告位於臺北縣中和市○
      ○路住處，席間被告與李英志曾經持有槍枝之事實，業據證人丙○○、黃柏樟
      與戊○○證述明確，證人丙○○於檢察官九十年九月七日偵訊中結證稱：九十
      年七月中旬其與黃柏樟到被告中和市○○路住處，當時有被告及其朋友（按應
      係李英志）坐在沙發，後來由被告朋友從餐桌下面取出二把手槍擦拭。因其欠
      被告十幾萬元，猜想是被告要他朋友擦槍給其看，藉以要其快還其錢。隔沒多
      久其與黃柏樟就離開了，所以其知道被告有那二把槍等語。於九十年十二月五
      日檢察官偵訊中復結證稱：於九十年七月中旬有在被告住處看過槍枝。因其欠
      被告錢，與被告約談錢的問題，其與黃柏樟一同去，現場有被告、黃柏樟及被
      告的一個朋友。後來被告的朋友拿出一把黑星的手槍，嗣後在車牌號碼九Ｂ─
      二二三○號自用小客車上查獲等語。證人黃柏樟於檢察官九十年十二月五日偵
      訊中結證稱：其只看過如附表編號二所示槍枝（即筆錄中所稱之泰製手槍）。
      當時與丙○○到被告家中，當時有被告及其一個朋友（按係李英志），在談話
      過程中，被告朋友把手槍拿出來等語。證人戊○○於檢察官九十年十一月二十
      一日偵訊中結證稱：有看過被告持有槍枝。是在中和市○○路其住所，被告拿
      出來給其看過，現場有黃柏樟及丙○○有看到。經檢察官提示如附表編號二所
      示槍枝照片（即筆錄中所稱之泰製四零手槍圖片），證人戊○○並稱是這支槍
      等語。則證人丙○○、黃柏樟及戊○○於檢察官偵訊中之證述，對於細節雖不
      盡相同，然對於前開證人曾至被告家中，看過被告及李英志持有槍枝之核心事
      實則屬一致。被告對於證人丙○○、黃柏樟在其中和市○○路住處看過槍枝乙
      節，於檢察官九十年十二月五日偵訊中亦不爭執，僅辯稱是李英志拿出手槍，
      不是其拿出來的等語。足徵證人丙○○、黃柏樟等人應曾於被告住處看到被告
      及李英志持有槍枝。
（二）參諸本件係警方依線報於九十年七月三十一日至丁○○位於臺北市○○區○○
      路二十六巷三之一號四樓住處執行搜索，查獲如附表編號五所示之制式口徑九
      厘米半自動手槍子彈五顆（同時查獲之土造金屬彈殼加裝直徑約八點八厘米金
      屬彈頭之土造子彈一顆，經實際試射，無法擊發，不具殺傷力），於警詢時證
      人丙○○供出曾經看過被告及其朋友持有二支槍枝，並陳明被告所駕駛之自用
      小客車，約被告至丙○○住處，嗣被告駕駛前開李英志所有車號九Ｂ─二二三
      ○號自小客車搭載不知情之甲○○至臺北縣中和市○○路為警攔檢查獲，並在
      該車之前座乘客座腳踏板下之扣得如附表編號一、三所示之制式手槍及子彈，
      並由被告同警方至臺北縣中和市○○路三六巷五七號附近之草叢內，取出如附
      表編號二、四所示之改造槍枝及土造子彈之事實，業據證人蔡進福即查獲本件
      之臺北市政府警察局大安分局警備隊警員於檢察官偵查中，經隔離訊問後證稱
      ：其等依據線報向臺灣臺北地方法院聲請搜索票，在臺北市○○區○○路查獲
      毒品及六顆子彈，根據被查獲之證人綽號「奧志」（按即丙○○）之男子供稱
      ，前開子彈為被告所寄藏，「奧志」提供被告住處及所駕駛車輛之車牌號碼，
      並提到被告有二把槍，「奧志」就打電話約被告出來，但被告說他沒空，直到
      九十年八月一日一時許約到臺北縣中和市○○路三百零五巷五弄二十號前見面
      。「奧志」有提到被告槍藏在前座乘客座位置物箱內。所以被告駕駛車牌號碼
      九Ｂ─二二三○號自用小客車來時，其等就先搜索前開自用小客車置物箱，最
      後在前座乘客座位前方配電盤下方起獲中共黑星手槍一支、子彈六顆、彈匣二
      個後來經過被告同意，到臺北縣中和市○○路一百八十號二十三樓被告租賃處
      搜索，但未搜到何東西，接著其等向被告說接獲線報係有二把槍，而且好幾個
      人看過其持有，所以被告同意帶其等去取槍，當時其有要求先打電話給MARCH
      ，談話內容其不清楚，後來帶其等到中和市○○○路取槍，說這二把槍是
      MARCH的。被告打電話到取槍時間大約十幾分鐘，詳細時間沒有辦法記得清楚
      等語。同時查獲之警員即證人馬賀、陳柏青、趙大偉亦於檢察官偵訊中證稱
      ：其等先向臺灣臺北地方法院聲請搜索「澳志」丙○○住處查獲毒品、子彈六
      顆，丙○○說前開物品為被告的，其等依「澳志」之陳報並由「澳志」約被告
      出來，在中和圓通路等被告來，被告開車搭在甲○○前來，其攔下被告問槍在
      何處，被告說不知道，後來其等依「澳志」所述地方在前座乘客座置物箱下配
      電盤起獲手槍及子彈。被告一直說手槍是MARCH的，其要被告打電話給MARCH出
      來見面，但沒有辦法聯絡MARCH。後來被告說他數天前曾看過MARCH藏槍，帶其
      等去取第二支槍等語。證人丙○○於檢察官九十年九月七日偵訊中亦證稱：被
      告槍枝係其向警察說的。警方在中和市○○路三百零五巷五弄二十號查獲被告
      ，是其打電話約被告出去的。其在電話中說要還被告錢。其曾向警方透露被告
      毒品是藏在前座乘客座位置物箱下方，其有看過被告從那邊取毒品，時間是九
      十年七月中旬，也是向警方查獲的同一部車等語。臺北市政府警察局大安分局
      刑事案件報告單亦載明：係接獲證人丙○○之供述，於九十年八月一日凌晨一
      時十七分至臺北縣中和市○○路三百零五巷五弄二十號前埋伏，見被告駕駛車
      牌號碼九Ｂ─二二三○號自用小客車形跡可疑，上前盤查而查獲等情，有前開
      報告單乙紙在卷可稽。則本件既係警方先行於黃柏樟住處查獲，依證人丙○○
      之線報，始行查獲被告持有槍枝，而持有槍枝之情形，復與證人丙○○供述之
      情形相符。益證前開證人丙○○、黃柏樟等人於檢察官偵訊中之證述為真實。
（三）證人丙○○於本院九十三年十一月九日審理中雖翻異前詞稱：檢察官偵訊中之
      所以說是被告的朋友從桌子底下取出兩支槍，是因為其人身體不舒服，想說前
      面已經這樣講，後面也就照這樣講，因為當時跟被告有一些不愉快，錢的糾紛
      ，所以其才這樣講。並稱其不知道被告有無槍枝，之前其與被告有金錢糾紛時
      ，被告的一個其不認識的朋友，說叫其欠錢要還，不還的話，好像說了一句暗
      示的話說叫其衣服穿厚一點，因為這樣的緣故，其故意要害被告，就說被告有
      槍云云。然於本院審理時經提示證人丙○○九十年九月七日偵訊筆錄內容，證
      人丙○○卻推稱沒有什麼印象，都不清楚，並稱因為事情經過很久了，至於當
      初所述是否實在，則因當時毒品吃很重，不太清楚云云。惟證人丙○○於前開
      檢察官偵訊中之證述分別於九十年九月七日及同年十二月五日，而證人丙○○
      於九十年八月一日即經檢察官執行強制戒治，距離檢察官前開偵訊時，業已執
      行強制戒治分別約一個月餘及四個月餘，其於檢察官偵訊中當無可能仍有昏沈
      沈不清楚之情形。又證人丙○○於檢察官偵訊中乃是經具結，二次偵訊均證稱
      有見過被告及李英志持有槍枝，參以本院審理時距離九十年七月中旬，業已三
      年四月，當以前開偵訊中之證詞記憶較為鮮明。況證人對於其於偵訊中所言諉
      稱記不清楚，何以時間更久之九十年七月中旬於被告家中發生之事情，在本院
      審理又記憶清晰，卻能證稱因與被告發生金錢糾紛不愉快，始誣陷被告。從而
      證人丙○○於本院審理中之證述，顯係迴護被告之詞，尚難採信。又證人黃柏
      樟雖於本院九十三年八月二十六日審理中證稱：沒有看過如附表編號二所示之
      槍枝云云。然其復稱何以檢察官偵訊中之供述與本院審理時之供述不同，其已
      忘記云云。亦應係避重就輕迴護被告之詞。
（四）再者，前開車牌號碼九Ｂ─二二三○號自用小客車平常即為被告所駕駛使用之
      事實，亦據證人丙○○於檢察官偵訊中證稱：九十年七月中旬，其就看過被告
      好幾次駕駛警方查獲之賓士轎車，被告說這部車是朋友欠其錢借他使用的等語
      證人戊○○於檢察官十一月二十一日偵訊中亦結證稱：其常看到被告駕駛前開
      車牌號碼九Ｂ─二二三○號自用小客車等語。證人甲○○於本院審理中亦證稱
      ：之前有坐過前開自用小客車等語。足徵被告於為警查獲前即已數次駕駛前開
      自用小客車，其自難僅以前開自用小客車為李英志所有，而遽然推論被告即無
      與李英志共同持有自用小客車內之槍枝及子彈。綜上所述，被告於本院審理中
      辯稱並未持有前開槍枝及子彈，亦不知前開自用小客車內有如附表編號一、三
      所示之槍枝子彈云云，顯係卸責之詞，尚難採信。
（五）又被告於九十年八月一日為警查獲後，因李英志在臺北縣中和市○○路三六巷
      五七號附近之草叢內放置前開附表編號二所示之具有殺傷力仿ＣＯＬＴ廠半自
      動手槍製造之玩具金屬槍身組合土造金屬槍管及滑套改造而成之改造槍枝一支
      （槍枝管制編號：0000000000號；含彈匣乙個）及土造子彈六顆（
      均具直徑約十厘米之土造金屬彈頭），帶同警方至上址查獲前開槍枝及子彈等
      情，業據證人蔡進福於檢察官偵訊中證述明確。證人甲○○於本院審理中亦證
      稱：實際情形有二段，車上的那一次，之後被告又帶警察去找到一支槍，是在
      草叢中找到的那一支槍，一共是二支槍等語。復迭據被告於警詢、本院九十年
      八月一日聲請羈押調查及檢察官九十年八月十日偵訊中所自承。則被告倘未與
      李英志共同持有如附表二、四所示之槍枝及子彈，又如何能知悉上址隱密之草
      叢中有槍彈，並帶同警方尋獲？被告於審理時雖辯稱是因警察硬要辦案，警方
      帶其到案發現場，槍不是其埋在那裡，是警方安排的，甲○○打電話給山上的
      朋友，帶槍下來放在現場，並不是其帶警察查獲的云云。然查被告甫因其所駕
      駛之自用小客車內為警查獲槍枝及子彈，斯時又業已因未經許可，寄藏可發射
      子彈具有殺傷力之改造槍枝，經檢察官提起公訴（八十九年度偵字第一二九八
      二號），當知持有槍枝、子彈之嚴重性，又豈有無故帶同警方查獲槍枝及子彈
      ，自陷於更不利之處境。且倘本件係警方設局誣陷被告，被告又豈有不於檢察
      官偵訊及本院調查聲請羈押案件時告知檢察官或法官，至本院審理時始為如此
      之抗辯，足徵其前開辯解無非卸責之詞。被告與李英志共同持有如附表編號二
      所示之槍枝及土造子彈六顆（均具直徑約十厘米之土造金屬彈頭）之事實，亦
      應堪認定。
（六）而臺北市警察局大安分局員警蔡進福等人，因接獲線報，持搜索票於九十年七
      月三十一日下午六時許，在臺北市○○區○○路二十六巷三之一號四樓黃柏樟
      一顆）等物，丙○○與黃柏樟等共十人在場之事實，業據證人黃柏樟、丙○○
      、蔡進福（參臺灣臺北地方法院九十年度訴字第一一四一號案件九十年十一月
      二十九日審理筆錄）證述明確，並有扣案如附表編號五所示之物扣案可證。被
      告雖矢口否認此部分持有子彈犯行，辯稱與其無關云云。然前開子彈係被告與
      李英志於九十年七月二十八日攜帶至黃柏樟前開住處，交付予黃柏樟藏放之事
      實，迭據證人黃柏樟於檢察官九十年十二月五日、同年月十二日偵訊、臺灣臺
      北地方法院九十年訴字第一一四一號案件九十年十一月二十九日審理中及臺灣
      高等法院九十一年度上訴字第四○六號案件九十一年二月二十六日審理中結證
      屬實，稱：九十年七月二十八日上午四時，丙○○先到其臺北市○○區○○路
      二十六巷之一號四樓住處，隨後被告及李英志亦來，當時被告及李英志要將子
      彈交給丙○○保管，丙○○沒有同意，後來丙○○說要載女兒上學，就先走，
      沒多久被告與李英志也要走，被告就說其跑路不方便，要將子彈寄放在其這裡
      ，其就收下了，放在抽屜的盒子裡等語。證人丙○○於臺灣臺北地方法院檢察
      署九十年度偵字第一六０六三號案件九十年八月一日、同年九月七日檢察官偵
      訊中、臺灣臺北地方法院九十年度訴字第一一四一號案件準備程序中亦稱：於
      九十年七月二十八日凌晨二、三時許，其至黃柏樟處泡茶，約過了一小時，被
      告和其朋友（按應係李英志）來，被告跟其說其朋友要跑路，子彈要放在其這
      邊，其就說其有老婆、小孩不能放在其那邊，其沒有收受子彈，所以後來請黃
      柏樟藏等語。其於臺灣板橋地方法院檢察署九十年度偵字第一六０六三號案件
      九十年九月二十四日刑事答辯狀中載明：其曾於九十年七月二十八日至黃柏樟
      位於臺北市○○區○○路二十六巷三之一號四樓探訪黃柏樟，被告及一名不詳
      之人亦於前開時間探訪黃柏樟，隨即茶敘聊天，卻見被告之友人由口袋掏出六
      顆子彈，再由被告言稱：「孝兄，看在多年朋友一場，我之友人有事在跑，隨
      身不方便攜帶，趁著天亮你若離去，就麻煩將它帶出去，找個地方收藏」。則
      依證人黃柏樟、丙○○之前開證言，扣案之子彈六顆（其中一顆為不具殺傷力
      之土造子彈），原託丙○○保管，丙○○未同意，再託丁○○保管，顯係被告
      與李英志寄放在黃柏樟處。被告於臺灣臺北地方法院九十年訴字第一一四一號
      案件審理中、臺灣高等法院九十一年度上訴字第四０六號案件九十一年二月二
      十六日調查中尚且承認曾於九十年七月二十八日凌晨與李英志至黃柏樟住處，
      席間曾經拿出子彈，稱李英志在跑路，要將子彈寄放在黃柏樟處，並將子彈直
      接交給黃柏樟等語。僅辯稱前開子彈為李英志所有，原來李英志要將子彈放在
      其那裡，叫其幫他保管，其拒絕，李英志就開車一起載其去黃柏樟住處找丙○
      ○，沒多久李英志就拿出子彈，說他在跑路，要子彈寄在黃柏樟，黃柏樟就收
      下來了云云。綜上，被告自承前開子彈為李英志所有，前開子彈並委託丁○○
      保管，僅辯稱為李英志之行為。被告於本院審理時辯稱前開扣案之物均與其無
      關云云，顯係卸責之詞，委不足採。證人黃柏樟於本院九十三年八月二十六日
      審理中雖證稱：警方於九十年七月三十一日在其住處查獲之子彈六顆為丙○○
      的，當時是丙○○拿出來的云云。於同年十一月九日審理中復證稱：是丙○○
      寄放在其那邊的。並稱今天所言才是實在的，在警局是因為很累才這樣說云云
      。然查：證人黃柏樟於本院審理中之證述，與其在臺灣高等法院九十一年度上
      訴字第四○六號案件歷次檢察官偵訊及法院審理中證述情節迥異，究為丙○○
      交付或係被告交付，正反對立，必有一證述為虛。經查證人丁○○於本院審理
      中雖稱警詢時很累才如此陳述云云，然其於警詢時係證稱前開子彈為丙○○所
      交付其，而其檢察官九十年十二月五日、同年月十二日偵訊、臺灣臺北地方法
      院九十年訴字第一一四一號案件及臺灣高等法院九十一年度上訴字第四○六號
      案件審理中，歷次審理中當無施用毒品後之不舒服狀況，則均陳明為被告、李
      英志所交付，當以前開偵、審中之證述為真，況證人丙○○經檢察官起訴寄藏
      子彈犯行，復經前開案件判決無罪確定在案，證人丁○○於本院審理中迴護被
      告，而將責任推卸予業經判決無罪之證人丙○○，亦無違常情。又證人黃柏樟
      於臺灣臺北地方法院九十年訴字第一一四一號法院審理中證稱子彈係被告所寄
      放，於臺灣高等法院九十一年度上訴字第四○六號訊問時卻結證係李英志所寄
      放，兩者雖不一，而被告則稱子彈係李英志所寄放，惟其推稱係李英志個人之
      行為，未敢承認有託黃柏樟保管子彈之行為，實乃為恐受牽連所致，衡諸乃人
      之常情，因被告尚無法提出李英志確實之年籍住所可供調查及傳訊，自將責任
      推卸予無法到庭之李英志。本院綜合上開證人之證述情節研判，如附表編號五
      所示查扣之子彈係李英志所有，於九十年七月二十八日由李英志與被告帶至黃
      柏樟住處，被告並曾委託丙○○保管，為丙○○所拒絕，再由李英志、被告委
      託黃柏樟保管，誠堪認定。
（七）末查：如附表一至四所示於九十年八月一日扣案之物經送內政部警政署刑事警
      察局以性能檢驗法、試射法、顯微鏡比對法鑑定結果：認送驗槍枝二支，其中
      一支（槍枝管制編號：0000000000號）係中共製七七式口徑七點六
      二釐米制式手槍，槍號為「0000000」，槍管內具四條右旋來復線，機
      械性能良好，認具有殺傷力。另一支（槍枝管制編號：0000000000
      號）仿ＣＯＬＴ廠半自動手槍製造之玩具金屬槍身組合土造金屬槍管及滑套改
      造而成之改造手槍，機械性能良好，認具殺傷力。送驗子彈十二顆，其中六顆
      （試射三顆），認均係口徑七點六二釐米（彈底標記：五顆為八九三一一號；
      一顆為八八三一一號），認具殺傷力。其中六顆，係土造子彈，均具直徑約十
      釐米之土造金屬彈頭，試射兩顆，均可擊發，認具有殺傷力，有該局九十年八
      月十四日刑鑑字第一七四六四一號鑑驗通知書乙紙在卷足憑。而於九十年七月
      二十八日為警在黃柏樟位於臺北市○○區○○路二十六巷三之一號四樓住處所
      扣得如附表編號五所示之子彈六顆，經送往內政部警政署刑事警察局以性能檢
      驗法、試射法鑑驗結果，認（一）其中五顆，均係口徑九釐米之制式半自動手
      槍彈，彈底標記分別為ＡＣＰ９７９釐米ＬＵＧＥＲ（三顆）、ＴＺＺ９４（
      一顆）、ＡＣＰ　９６９釐米（一顆，惟該彈頭已部分突出彈殼，經拆解檢視
      ，結構完整），認均具殺傷力。（二）其中一顆，實係由土造金屬彈殼加裝直
      徑約８點８釐米金屬彈頭而成之土造子彈，經實際試射，無法擊發，認不具殺
      傷力。有該局九十年八月十五日刑鑑字第一七四六一三號鑑驗通知書乙紙可稽
      。足徵如附表所示之槍枝、子彈均係槍砲彈藥刀械管制條例所定具有殺傷力之
      槍枝及子彈。
      綜上所述，被告雖辯稱前開槍枝及子彈均屬李英志所有，其並未持有，顯係事
      後卸責之詞，不足採信。本件事證明確，被告犯行洵堪認定。
三、核被告乙○○未經許可持有中共製七七式口徑七點六二釐米制式手槍（槍枝管制
    編號：0000000000號）一支之所為，係犯槍砲彈藥刀械管制條例第七
    條第四項之未經許可持有手槍罪；持有具有殺傷力仿ＣＯＬＴ廠半自動手槍製造
    之玩具金屬槍身組合土要金屬槍管及滑套改造而成之改造槍枝一支（槍枝管制編
    號：0000000000號）之所為，係犯同條例第十一條第四項之未經許可
    持有可發射子彈具有殺傷力改造槍枝罪；未經許可持有制式子彈及土造子彈之所
    為，則係犯同條例第十二條第四項之未經許可持有子彈罪。其與李英志間，有犯
    意之聯絡及行為之分擔，皆為共同正犯。被告以一持有行為，同時持有制式手槍
    、具有殺傷力之改造槍枝及子彈，觸犯構成要件不相同之罪名，為想像競合犯，
    應依刑法第五十五條之規定，從一重之未經許可持有手槍罪論處。公訴人雖未就
    被告持有如附表編號五所示制式口徑九釐米半自動手槍子彈五顆犯行提起公訴，
    然檢察官就犯罪事實一部起訴者，其效力及於全部，經查證人丙○○等人於九十
    年七月中旬即已見被告及李英志持有槍枝，被告及李英志於同年月二十八日復將
    如附表編號五所示之子彈交付丁○○藏放，於同年八月一日被告始為警查獲，扣
    得如附表編號一至四所示之槍枝及子彈，足徵被告及李英志持有如附表所示之槍
    枝及子彈時間極為密接，應係被告與李英志同時持有，而分別放置於不同地點，
    則被告持有如附表編號五所示之子彈，與與前揭論罪科刑之持有如附表編號一至
    四所示之槍枝及子彈犯行部分，為實質上一罪關係，本院自得一併加以裁判。爰
    審酌被告持有前開制式手槍、具有殺傷力之改造槍枝、制式子彈及土造子彈，對
    社會治安構成潛在危險，兼衡被告之素行、犯罪之動機、目的、手段、犯罪後否
    認犯行態度不佳等一切情狀，量處如主文所示之刑，並就併科罰金部分諭知易服
    勞役之折算標準。
四、扣案如附表所示之物（扣除鑑定時業經試射，試射後失其效能，而不具殺傷力之
    子彈，非屬違禁物部分），為查獲之槍枝及子彈，均屬違禁物，爰依刑法第三十
    八條第一項第一款宣告沒收。
五、辯護人雖於本院九十三年十一月九日審理中聲請訊問證人李岱鈴，然前開證人業
    經辯護人於本院九十三年五月二十八日準備程序中當庭捨棄傳訊，且其待證事實
    即車牌號碼九Ｂ─二二三○號自用小客車是以李岱鈴母親名義購買，由李英志在
    開，有時借給朋友等情，業據證人李岱鈴於檢察官偵訊中證述明確，檢察官對此
    亦不爭執。本院因認待證事實已臻明瞭，而無再調查之必要，其聲請應予駁回，
    附此敘明。
據上論斷，應依刑事訴訟法第二百九十九條第一項前段，槍砲彈藥刀械管制條例第七
條第四項、第十一條第四項、第十二條第四項，刑法第十一條前段、第二十八條、第
五十五條、第四十二條第三項、第三十八條第一項第一款，罰金罰鍰提高標準條例第
二條，現行法規所定貨幣單位折算新臺幣條例第二條，判決如主文。
本案經檢察官許智評到庭執行職務。
中　　　華　　　民　　　國　　　九十三　　年　　十一　　月　　二十三　　日
                              臺灣板橋地方法院刑事第十三庭
                                    審判長法  官  侯志融
                                          法  官  楊博欽
                                          法  官  張宏節
右正本證明與原本無異。
如不服本判決，應於判決送達後十日內向本院提出上訴狀。
                                          書記官  李淑秋
中　　　華　　　民　　　國　　九十三　　年　　 十二 　　月　　 十五 　　日
附錄本案論罪科刑法條全文
槍砲彈藥刀械管制條例第七條：
未經許可，製造、販賣或運輸火砲、肩射武器、機關槍、衝鋒槍、卡柄槍、自動步槍
、普通步槍、馬槍、手槍或各類砲彈、炸彈、爆裂物者，處死刑、無期徒刑或七年以
上有期徒刑；處徒刑者，併科新台幣三千萬元以下罰金。
未經許可，轉讓、出租或出借前項所列槍砲、彈藥者，處無期徒刑或五年以上有期徒
刑，併科新台幣一千萬元以下罰金。
意圖供自己或他人犯罪之用，而犯前二項之罪者，處死刑或無期徒刑；處徒刑者，併
科新台幣五千萬元以下罰金。
未經許可，持有、寄藏或意圖販賣而陳列第一項所列槍砲、彈藥者，處五年以上有期
徒刑，併科新台幣一千萬元以下罰金。
第一項至第三項之未遂犯罰之。
槍砲彈藥刀械管制條例第十一條：
未經許可，製造、販賣或運輸第四條第一項第一款所稱其他可發射金屬或子彈具有殺
傷力之各式槍砲者，處五年以上有期徒刑，併科新臺幣一千萬元以下罰金。
未經許可，轉讓、出租或出借前項所列槍砲者，處三年以上十年以下有期徒刑，併科
新臺幣七百萬元以下罰金。
意圖供自己或他人犯罪之用，而犯前二項之罪者，處無期徒刑或七年以上有期徒刑，
併科新臺幣一千萬元以下罰金。
未經許可，持有、寄藏或意圖販賣而陳列第一項所列槍砲者，處一年以上七年以下有
期徒刑，併科新臺幣七百萬元以下罰金。
第一項至第三項之未遂犯罰之。
槍砲彈藥刀械管制條例第十二條：
未經許可，製造、販賣或運輸子彈者，處一年以上七年以下有期徒刑，併科新台幣五
百萬元以下罰金。
未經許可，轉讓、出租或出借子彈者，處六月以上五年以下有期徒刑，併科新台幣三
百萬元以下罰金。
意圖供自己或他人犯罪之用，而犯前二項之罪者，處三年以上十年以下有期徒刑，併
科新台幣七百萬元以下罰金。
未經許可，持有、寄藏或意圖販賣而陳列子彈者，處五年以下有期徒刑，併科新台幣
三百萬元以下罰金。
第一項至第三項之未遂犯罰之。
附表：
┌───┬───────────────────┐
│編  號│    應 沒 收 之 物 名 稱 暨 數 量     │
├───┼───────────────────┤
│  一  │中共製七七式口徑七點六二厘米制式手槍一│
│      │支（槍枝管制編號：0000000000│
│      │；含彈匣兩個）                        │
├───┼───────────────────┤
│  二  │仿ＣＯＬＴ廠半自動手槍製造之玩具金屬槍│
│      │身組合土造金屬槍管及滑套改造而成之改造│
│      │槍枝一支（槍枝管制編號：0000000│
│      │五七九號；含彈匣乙個）。              │
├───┼───────────────────┤
│  三  │制式子彈三顆（原扣案六顆。口徑均為七點│
│      │六二厘米。彈底標記：五顆為八九三一一號│
│      │；一顆為八八三一一號。鑑定時試射三顆，│
│      │經試射後三顆子彈，已不具殺傷力，故非違│
│      │禁物，不予宣告沒收）。                │
├───┼───────────────────┤
│  四  │土造子彈四顆（原扣案六顆。均具直徑約十│                                                                                                                        │                        │
│      │厘米之土造金屬彈頭。鑑定時試射二顆，經│
│      │試射後二顆子彈，已不具殺傷力，故非違禁│
│      │物，不予宣告沒收）。                  │
├───┼───────────────────┤
│  五  │制式口徑九厘米半自動手槍子彈五顆（同時│
│      │查獲之土造金屬彈殼加裝直徑約八點八厘米│
│      │金屬彈頭之土造子彈一顆，經實際試射，無│
│      │法擊發，不具殺傷力，故非違禁物，不予宣│
│      │告沒收）。                            │
└───┴───────────────────┘
